【裁判字號】    89,訴,3047
【裁判日期】    890825
【裁判案由】    清償借款
【裁判全文】
臺灣臺北地方法院民事判決  八十九年度訴字第三○四七號
    原      告  台灣省合作金庫
    法定代理人  乙○○
    訴訟代理人  丁○○
                戊○○
    被      告  丙○○
                甲○○
右當事人間請求清償借款事件，本院判決如左：
    主    文
被告應連帶給付原告新台幣佰壹拾貳萬伍仟柒佰貳拾陸元，及自民國八十八年三月
二十日起至清償日止，按年息百分之十點二計算之利息，其逾期在六個月以內者，按
上開利率之一成，逾期超過六個月者，按上開利率之二成計算之違約金。
訴訟費用由被告連帶負擔。
    事    實
甲、原告方面：
一、聲明：如主文第一項所示。
二、陳述：被告丙○○邀同被告甲○○為連帶保證人，於民國八十五年五月二十日向
    原告借用新台幣（下同）三百三十二萬元，期限二十年，約定利息按年息百分之
     十點二計算，本件及利息按月分二百四十期平均攤還，第一次攤還日為八十五
    年六月二十日，遲延履行時，除喪失期間之利益外，仍按上開利率計息，逾期清
    償在六個月以內者，按上開利率之一成，超過六個月者，按上開利率之二成加付
    違約金。詎被告借款後，除繳交部分本金十九萬四千二百七十四元及至八十八年
    三月二十日之利息外，其餘部分迄未清償，依法被告應負連帶清償給付責任，並
    自八十八年三月二十一日起至清償日止之利息及違約金，為此提起本件訴訟。
三、證據：提出借據影本一紙、放款帳務資料查詢單一紙為證。
乙、被告方面：
一、聲明：駁回原告之訴。
二、陳述：自認原告主張事實為真正，惟目前無力清償系爭借款。
    理    由
一、本件原告主張被告丙○○邀同被告甲○○為連帶保證人，於八十五年五月二十日
    向原告借用三百三十二萬元，期限二十年，約定利息按年息百分之十點二計算，
    本件及利息按月分二百四十期平均攤還，第一次攤還日為八十五年六月二十日，
    遲延履行時，除喪失期間之利益外，仍按上開利率計息，逾期清償在六個月以內
    者，按上開利率之一成，超過六個月者，按上開利率之二成加付違約金。詎被告
    借款後，除繳交部分本金十九萬四千二百七十四元及至八十八年三月二十日之利
    息外，其餘部分迄未清償等事實，業據提出借據、放款帳務資料查詢單等件為證
    ，復為被告所自認，堪信為真實。
二、按消費借貸之借用人應於約定期限內，返還與借用物種類、品質、數量相同之物
    ，民法第四百七十八條前段定有明文。又保證債務之所謂連帶，係指保證人與主
    債務人負同一債務，對於債權人各負全部給付之責任者而言（最高法院四十五年
    臺上字第一四二六號判例參照）。經查，被告丙○○既未依約清償系爭借款本息
    ，依兩造間借據其他約定事項第五條第一款之規定，系爭借款債務視為全部到期
    ，就尚欠借款本金、利息及違約金，被告丙○○應負返還責任。而被告甲○○為
    連帶保證人，依法應負連帶清償責任。
三、從而原告本於消費借貸及連帶保證之法律關係，請求被告連帶清償三百十二萬五
    千七百二十六元，及自八十八年三月二十日起至清償日止按年息百分之十點二計
    算之利息，其逾期在六個月以內者，按上開利率之一成，逾期超過六個月者，按
    上開利率之二成計算之違約金，依法即無不合，應予准許。
四、結論：本件原告之訴為有理由，依民事訴訟法第八十五條第二項，判決如主文。
中      華      民      國    八十九    年      八      月    二十五    日
                                            民事第二庭法      官  曾部倫
右為正本係照原本作成。
如對本判決上訴，須於判決送達後廿日內向本院提出上訴狀。
中      華      民      國    八十九    年      八      月    二十五    日
                                                      法院書記官  柯月英


司法院資訊處製作；財團法人民間司法改革基金會備份。
